【裁判字號】    99,交聲,453
【裁判日期】    990712
【裁判案由】    聲明異議
【裁判全文】
臺灣彰化地方法院交通事件裁定         99年度交聲字第453號
原處分機關  交通部公路總局臺中區監理所彰化監理站
異  議  人
即受處分人  甲○○
上列受處分人因違反道路交通管理處罰條例案件，對於交通部公
路總局臺中區監理所彰化監理站於民國99年4 月29日所為之處分
（彰監四字第裁64-I00000000號裁決書）聲明異議，本院裁定如
下：
    主  文
異議駁回。
    理  由
一、原處分意旨略以：異議人即受處分人甲○○於民國99年3 月
    4 日上午8 時28分許，駕駛車牌號碼SQ9-800 號輕型機車，
    由彰化縣二林鎮○○路左轉挖子路時，因「駕車行經有燈光
    號誌管制之交岔路口闖紅燈」之違規，爰依道路交通管理處
    罰條例第53條第1項，裁處汽車駕駛人罰鍰新臺幣（下同）1
    800元，並依同條例第63條第1項記違規點數3點等語。
二、聲明異議意旨略以：異議人當日於彰化縣二林鎮○○路左轉
    挖子路時並未闖紅燈，且警員當日並未攔停稽查，是其並未
    有加速逃逸之行為，為此聲明異議等語。
三、按汽車駕駛人，行經有燈光號誌管制之交岔路口闖紅燈者，
    處1800元以上5400元以下罰鍰；汽車駕駛人有同條例第53條
    情形者，除依原條例處罰鍰外，並記違規點數3 點，道路交
    通管理處罰條例第53條第1 項、第63條第1 項第3 款分別定
    有明文。
四、經查：
（一）異議人甲○○於上開時間，駕駛車牌號碼SQ9-800 號輕型
      機車，從彰化縣二林鎮○○路左轉與挖子路等情，為異議
      人所自承，並有員警現場採證照片3 張在卷可稽，堪信為
      真實。
（二）本案異議人之違規情事，業據證人即原舉發員警詹榮華到
      庭具結證稱：伊當天在挖子路上執行交通稽查勤務，距離
      挖子路與二溪路口約30公尺，伊在上午8 時20分許，目睹
      異議人騎乘機車由二溪路闖紅燈左轉進入挖子路當時伊有
      吹哨示意異議人停車，但異議人先停在車道上表示是直行
      挖子路而非從二溪路左轉挖子路，當時因為異議人之機車
      是停放在車道上，伊請以異議人將車停到別處，但異議人
      就趁機將車騎走了等語（見本院99年5 月26日訊問筆錄）
      。參諸證人詹榮華僅係執勤員警，其與異議人間不僅未有
      任何嫌隙，並係毫不相識之人，且目睹及舉發受處分人之
      上開違規情事，又其執行公務本身受行政懲處責任之監督
      ，到庭具結作證更以刑罰擔保其真實性，殊無甘冒行政懲
      處及刑法偽證罪責任，而刻意誣陷受處分人之必要；又交
      通勤務警察或依法令執行交通稽查任務人員，開單舉發違
      反道路交通管理處罰條例所列之違規事實，經公路主管機
      關或警察機關所為之裁決處罰，本質上為行政處分，係公
      務員基於職務上權利，依法就特定之具體事件所為，並具
      有公法上效果之單方行政行為。而根據公務員為公法上行
      為具有公信力之原則，該行政處分當可被推定為真正，且
      其據以依法處分之事實認定，亦應可推定為正確無誤，是
      以證人詹榮華前開證述，應堪信為真實。
（三）經本院當庭勘驗證人詹榮華提出當日二溪路與挖子路口之
      錄影光碟，其結果為「錄影時間6 分03秒時，挖子路上之
      號誌由紅燈轉換成綠燈；而錄影時間6 分18秒時，挖子路
      上之號誌仍為綠燈，然有1 部銀色機車由二溪路左轉挖子
      路；另錄影時間6 分30秒時，員警鳴哨攔停該部銀色機車
      」（參本院99年5 月26日訊問筆錄），而異議人並當庭確
      認該部銀色機車係為其所騎乘，據此，異議人確於二溪路
      之號誌為紅燈號誌時，騎乘上開機車由二溪路左轉進入挖
      子路，是異議人其辯稱當時並未闖紅燈云云，顯與事實不
      符而不足採。
（四）至異議人一再提及其並未加速逃逸乙節，因本件執勤員警
      僅針對異議人「駕車行經有燈光號誌管制之交岔路口闖紅
      燈」之行為掣單舉發，並未舉發任何關於加速逃逸之行為
      ，異議人執此與本件處分內容無關之事項為辯，顯屬無據
      。
五、綜上所述，本件異議人確有騎乘前開輕型機車，於上述時、
    地闖紅燈之違規事實，異議人前開所辯，要屬事後卸責之詞
    ，不足採信。原處分機關依道路交通管理處罰條例第53條第
    1項、第63條第1項之規定裁處異議人罰鍰1800元，並記違規
    點數3 點，核無違法或不當之情事，本件異議為無理由，應
    予駁回。
據上論斷，應依道路交通案件處理辦法第19條，裁定如主文。
中    華    民    國    99    年    7     月    12    日
                        交通法庭     法  官  江彥儀
以上正本證明與原本無異。
如不服本裁定，應於裁定送達後五日內向本院提出抗告狀(須附
繕本 )。
中    華    民    國    99    年    7     月    12    日
                                      書記官  黃明慧

司法院資訊處製作；財團法人民間司法改革基金會備份。
